# 生产性生物资产的核算问题

提问人：ladyfinger 时间：2019-05-10 14:43:17
求问陈版主及各位大神，本公司有一批果树，最初是公司老板自行出资购买的，公司账上没有计树苗成本，果树当年栽下当年即可结果，因此没有成熟期，果树的账面价值为 0 ，没有折旧。目前公司的处理是将当年发生的肥料、人工、管护等维护费用以及采摘期的采摘人工费等均计入了果子的成本，转为存货，此时，生产性生物资产的账面无余额。生产性生物资产的期末余额就是采摘完成后到年末发生的维护费用。
我觉得这种做法类似于消耗性生物资产的做法，请问大家，正确的做法应当如何处理呢？

回答人：chenyiwei
对当年股东出资购买该批果树的事实进行核实，追查到当初的合同、收付款凭证、实物交割单据等，确定取得果树的时间和当时的实际成本。如果无法核实实际成本的，则以取得日为基准日，按重置成本法评估以模拟其成本，补确认入账，贷记资本公积，并补提购入后至今的折旧，计入农业生产成本，相应转入果实的成本中。